臺灣基隆地方法院刑事判決　　　　　　　　　　　　　九十三年度訴字第四五０號
　　公　訴　人　臺灣基隆地方法院檢察署檢察官
　　被　　　告　甲○○　男　四.
右列被告因公共危險等案件，經檢察官提起公訴（九十三年度偵字第二四七九號），
嗣經本院合議改採簡式審判程序審理，本院判決如左：
    主    文
甲○○放火燒燬他人所有之機車，致生公共危險，處有期徒刑壹年貳月。
    事    實
一、甲○○與乙○○原係朋友關係，因乙○○不願與其往來，竟心生怨恨，萌生報復
    之意，基於放火燒燬他人所有物之確定犯意及傷害之不確定犯意，於民國九十三
    年五月七日凌晨三時五十分許，駕駛車牌號碼Ｔ六─六二二一號自用小客車，先
    將自用小客車停放在基隆市○○街四十一巷附近之停車場後，以戴藍色小帽、黑
    色太陽眼鏡、白色口罩及手套並持深藍色雨傘之方式掩飾身分，再持預先備妥裝
    有去漬油之保特瓶一只，前往乙○○位於豐稔街八十七巷二十三號住處，將去漬
    油半瓶約五、六百ＣＣ灑在乙○○所有停放該處前方之車牌號碼ＰＸＬ─○六三
    號重型機車上，再以打火機自該機車後半部點燃，甲○○點燃該機車後迅即逃離
    現場，前開機車則為火燒燬，致生公共危險。火勢並延燒至乙○○之住處，致靠
    近一樓外牆之冷氣一部、置於一樓室內靠牆壁之椅子同遭失火燒燬，致生具體之
    公共危險，乙○○則於自二樓逃離現場時跌倒至一樓而受有右肘部瘀紫及右下肢
    瘀紫之傷害。嗣經警調閱附近之監視錄影帶，始循線查悉上情，並於甲○○住處
    扣得犯案時所穿著之西褲一件。
二、案經被害人乙○○告訴及基隆市警察局第二分局報請臺灣基隆地方法院檢察署檢
    察官偵查起訴。
    理    由
一、訊據被告甲○○對於右開事實自白不諱，核與告訴人乙○○於警詢、偵查中、本
    院審理時之指訴情節相符，且有火災原因調查報告書及其附件一份、驗傷診斷書
    一紙及照片附卷、現場指認照片七幀、作案行經路線圖一紙、翻拍照片十四幀附
    卷可稽及被告作案時所著西褲一件、監視錄影帶一卷、光碟一片扣案可資佐證，
    被告犯行洵堪認定。另查，公訴人認被告放火之結果尚有延燒導致告訴人住處一
    樓之三扇玻璃燒燬、外牆部分燻黑，告訴人於本院審理時則尚證稱被告放火結果
    有致其一樓窗邊之窗簾燒燬、燻黑一、二、三樓之內牆、燒到二樓木窗然未燒燬
    ，然查，門窗、窗簾與玻璃係促進房屋效用之物品，核屬房屋之非重要部分，而
    燻黑內外牆與延燒二樓木窗則均與毀壞或喪失房屋效用差距甚遠，可見告訴人住
    處房屋建築物之整體結構並未因被告放火之延燒而達到滅失之程度，被告自無涉
    犯刑法第一百七十三條第二項失火燒燬現供人使用之住宅之罪嫌；再由翻拍之現
    場作案照片可知，被告放火於ＰＸＬ─○六三號重型機車後半部後，即行逃離現
    場，則其並無放火燒燬現供人使用之住宅未遂之犯意甚明，併此指明；至被告放
    火延燒至陳李雪卿所有之ＬＲ九─００八號重機車，因該機車並未完全燒燬，自
    不在刑法第一百七十五條第三項與罰對象之列。
二、被告於晚間至告訴人住處門外停放機車之處所放火，其雖不確知被告是否在該住
    處內，然放火之地點與告訴人住處極為接近，火勢若延燒，則告訴人若在住處之
    內勢必摸黑倉惶逃生，則死傷亦在所難免，因之，告訴人於逃離住處二樓時，自
    二樓跌至一樓所受傷害，自為被告可預知之事項，而該結果亦與其本意無違，被
    告就告訴人傷害部分具有不確定故意，故核被告所為，係犯刑法第一百七十五條
    第一項之放火燒燬他人所有物（ＰＸＬ─○六三號重型機車）罪、第一百七十五
    條第三項之失火燒燬他人所有物（告訴人住處一樓外牆之冷氣一部、置於一樓室
    內靠牆壁之椅子）罪、第二百七十七條第一項之傷害罪；公訴人雖未論引刑法第
    一百七十五條第三項之罪，然其起訴書犯罪事實欄已有記載被告放火延燒至告訴
    人住處一樓外牆之冷氣一部之事實，且該罪與其他二罪又具想像競合裁判上一罪
    之關係（如後述），自在本院得一併審究之範圍內。其以一行為觸犯上開三罪名
    ，為想像競合犯，應依刑法第五十五條之規定，從較重之刑法第一百七十五條第
    一項之放火燒燬他人所有物罪處斷。爰審酌被告於他人住宅前之機車放火之危害
    程度不輕、被告犯罪手段、所致被害人之傷害及損失、被告無任何犯罪前科（此
    有台灣高等法院被告全國前案紀錄表一紙在卷可稽）、其犯後已賠償被害人（此
    據被害人當庭陳明在案）等一切情狀，量處如主文所示之刑。扣案之被告於犯案
    時所穿著之西褲一件，尚與直接犯罪無關，自不諭知沒收；至被告裝置去漬油之
    保特瓶則已為其丟棄於海洋大學附近，自亦無從諭知沒收。
據上論斷，應依刑事訴訟法第二百七十三條之一第一項、第二百九十九條第一項前段
，刑法第一百七十五條第一項、第三項、第二百七十七條第一項、第五十五條，罰金
罰鍰提高標準條例第一條前段，判決如主文。
本案經檢察官黃鴻達到庭執行職務
中　　　華　　　民　　　國　　九十三　　年　　　十　　　月　　　六　　　日
                                臺灣基隆地方法院刑事第三庭
                                        法      官  曾雨明
右正本證明與原本無異。
對於本件判決如有不服，應於收受送達後十日內，向本院提出上訴書狀，上訴於臺灣
高等法院，並按他造當事人之人數附具繕本。
                                        書　記　官  王靜敏
中　　　華　　　民　　　國　　九十三　　年　　　十　　　月　　　六　　　日
附錄法條：
刑法第一百七十五條第一項、第三項：
放火燒燬前二條以外之他人所有物，致生公共危險者，處一年以上七年以下有期徒刑
。
失火燒燬前二條以外之物，致生公共危險者，處拘役或三百元以下罰金。
刑法第二百七十七條第一項：
傷害人之身體或健康者，處三年以下有期徒刑、拘役或一千元以下罰金。
